【裁判字號】    99,審小上,46
【裁判日期】    990330
【裁判案由】    損害賠償
【裁判全文】
臺灣臺北地方法院民事裁定            99年度審小上字第46號
上  訴  人  甲○○
被  上訴人  乙○○
上列當事人間請求損害賠償事件，上訴人對於民國99年2月2日本
院新店簡易庭所為98年度店小字第1313號第一審判決提起上訴，
本院裁定如下：
    主  文
上訴駁回。
第二審訴訟費用新臺幣壹仟伍佰元由上訴人負擔。
    理  由
一、按對於小額程序第一審裁判之上訴，非以其違背法令為理由
    ，不得為之；至其上訴狀應記載上訴理由，表明下列各款事
    項︰(一)原判決所違背之法令及其具體內容；(二)依訴訟資料可
    認為原判決有違背法令之具體事實，民事訴訟法第436條之2
    4第2項、第436條之25分別定有明文。又依同法第436條之32
    條第2項準用第468條及第469條規定，判決不適用法規或適
    用不當者，為違背法令，其中判決有同法第469條所列各款
    情形之一者，為當然違背法令。
二、本件上訴意旨略以：上訴人與被上訴人為長達15年之同事，
    惟被上訴人長期在工作場所撥弄是非，損及上訴人家人及子
    女名節，公司內部有案可稽，被上訴人且曾冒顧客名義，偽
    造文書，以不實控函誣告上訴人，該案經公司長官及政風單
    位調查，被上訴人一承認確有誣告情事。本件起因兩造口角
    爭執，加之嫌隙已深，一時衝動引發事件，上訴人雖當場表
    達悔意，並經長官出面調解，惟不被接受，經報請上級長官
    行政調查，被上訴人在工作場所丟擲籃框及膠帶台，記小過
    1支，上訴人則遭懲處記1大過，惟細究因果，兩造均應有責
    任分攤。該事件刑事部份上訴人已認錯，並繳清罰金，惟民
    事損害賠償金高達10萬元，上訴人尚須負擔中風父親醫療及
    外勞照護薪資，高額賠償已非上訴人能力所及，且原判決並
    未確實考量兩造責任分攤。綜上，對原判決不服提起上訴等
    語。
三、經查，本件上訴人對於小額程序之第一審判決提起上訴，僅
    就原審法官取捨證據、認定事實之職權行使，指摘其為不當
    ，而未具體說明其有何不適用法規或適用法規不當之情形，
    並揭示該法規之條項或其內容，及合於民事訴訟法第469條
    所列各款之事實，自難認對該判決之如何違背法令已有具體
    之指摘，揆諸前揭說明，應認其上訴為不合法，應由二審法
    院以裁定駁回之。
四、爰依民事訴訟法第436條之32第1項、第2項、第444條第1項
    前段、第436條之19第1項、第95條、第78條，裁定如主文。
中    華    民    國    99    年    3     月    30    日
                  民事第六庭    審判長法  官  朱漢寶
                                      法  官  陳婷玉
                                      法  官  黃柄縉
以上正本係照原本作成。
本件不得抗告。
中    華    民    國    99    年    3     月    30    日
                                書記官  洪仕萱

司法院資訊處製作；財團法人民間司法改革基金會備份。
